【裁判字號】    99,抗,1085
【裁判日期】    990917
【裁判案由】    聲請再審
【裁判全文】
臺灣高等法院刑事裁定                  99年度抗字第1085號
抗  告  人
即  聲請人  甲○○
上列抗告人因聲請再審案件，不服臺灣臺北地方法院中華民國99
年8 月13日駁回聲請再審之裁定（99年度聲再字第14號），提起
抗告，本院裁定如下：
    主  文
抗告駁回。
    理  由
一、原裁定意旨略以：本件抗告人即聲請人聲請再審，其書狀內
    並未附具所稱臺灣臺北地方法院88年度自字第795 號原判決
    繕本，且未敘述再審之理由，復未檢附證據，其聲請再審之
    程序違背規定，且無從補正，而予以裁定駁回等語。
二、抗告意旨略以：本人99年7 月25日聲請臺灣臺北地方法院88
    年度自字第795號應予回復審判，狀文引據釋字第135號、第
    271 號、30年上字第1038號判例，聲請管轄法院承審法官依
    系爭解釋、判例，回復實體審判，保障訴訟救濟權。惟北院
    分案室分案錯誤，誤以聲再案（99年聲再字第14號）分案後
    ，逕行以99年度聲再字第14號枉法裁判，抵觸憲法第86條、
    刑法第124 條違憲違法犯行。本人聲請救濟事項已詳述於系
    爭書狀，明明是聲請依釋字第135、271號、30年上字第1038
    號判例法定程序回復實體審判，北院卻以違背當事人真意誤
    分為聲再案及枉法裁判，核有刑事訴訟法第379 條請求事項
    未予裁判之違法，聲請法定救濟程序卻未予裁判之違法。綜
    上所述，本件北院分案室、審判長等違憲違法犯行，請原審
    法院自我審查及更正錯誤，並依法定程序救濟云云。
三、經查：
  (一)按聲請再審，應以再審書狀敘述理由，附具原判決之繕本及
    證據，提出於管轄法院為之，法院認為聲請再審之程序違背
    規定者，應以裁定駁回之，刑事訴訟法第429條，第433條定
    有明文。此項聲請再審程式之欠缺，非程序中所得補正，如
    確具有聲請再審之理由，只能另行依法聲請（最高法院71年
    度台抗字第337號判例意旨參照）。
  (二)原審法院以本件抗告人具狀向原審聲請再審，並未提出原確
    定判決之繕本及證據，其聲請再審之程序違背規定，依上揭
    說明，而予以駁回，經核並無違誤。抗告意旨雖以抗告人於
    原法院係具狀聲請依釋字第135 號、第271 號、30年上字第
    1038號判例意旨，對臺灣臺北地方法院88年度自字第795 號
    聲請依法定程序回復實體審判，並非聲請再審云云，然再審
    程序係對確定判決請求實體重新審理之特別救濟程序，法院
    如認為再審有理由時，應為再審之裁定，並依其審級之通常
    程序，更為審判，刑事訴訟法第435條、第436條定有明文。
    故本件抗告人具狀請求對其所稱之臺灣臺北地方法院88年度
    自字第795 號確定判決，依法定程序聲請回復實體審判等情
    ，其法定程序即為聲請再審程序，原審法院以「聲請再審」
    案由分案，並無違法或不當，抗告人此部分抗告意旨，尚有
    誤會。又本件抗告人捨棄另行具狀聲請再審而不為，不服原
    裁定請求救濟，係對原裁定提起抗告，指摘原法院違法裁判
    云云，然查本件抗告人具狀向原審法院聲請再審，確未提出
    原確定判決之繕本及證據，其聲請再審之程序違背規定，原
    審法院以抗告人聲請再審之程序，顯已違背規定，且無從命
    其補正，將抗告人再審之聲請予以駁回，經核於法尚無違誤
    。抗告人徒憑己意，猶執前詞指摘原裁定違法不當，並無理
    由。綜上，本件抗告，為無理由，應予駁回。
據上論結，應依刑事訴訟法第412條，裁定如主文。
中    華    民    國    99    年    9     月    17    日
                  刑事第三庭  審判長法  官  陳博志
                                    法  官  劉興浪
                                    法  官  許文章
以上正本證明與原本無異。
不得再抗告。
                                    書記官  蔡慧娟
中    華    民    國    99    年    9     月    17    日

司法院資訊處製作；財團法人民間司法改革基金會備份。
